【裁判字號】    90,聲再,64
【裁判日期】    900330
【裁判案由】    侵占聲請再審
【裁判全文】
臺灣高等法院臺中分院刑事裁定                        九十年度聲再字第六四號
    再審聲請人
    即受判決人  甲○○
右列聲請人因業務侵占案件，對於本院八十九年度上易字第二五二０號中華民國九十
年二月二十一日確定判決（臺灣台中地方法院八十九年度自字第六八八號）聲請再審
，本院裁定如左：
      主  文
再審之聲請駁回。
      理  由
一、聲請意旨如附件聲請狀所載。
二、、按刑事訴訟法第四百二十條第一項第六款所謂發見確實之新証據，係指該項證
    據於事實審法院判決前已經存在，但為法院、當事人所不知，或不及調查斟酌，
    至其後始行發現者，且就證據本身形式上觀察，須顯然可認為足以動搖原有罪確
    定判決，且可使受判決人因之受無罪、免訴、免刑或輕於原判決所認罪名之判決
    者為限，且同法第四百二十一條所指「漏未審酌」，係指第二審判決前已發現提
    出之證據，未予審酌而言，如所提出之證據，原審判決，因證據取捨，未予採信
    ，尚難認為係對已提出之證據漏未審酌。另所謂發現確實之新證據，係指就新證
    據之本身形式上觀察，毋須經調查程序，顯然可認當足以動搖原確定之判決者而
    言，此亦經最高法院著有四十年台抗字第二號判例，可資參酌。
三、經查本件再審意旨所稱：
    （Ａ）系爭車輛自始至終均標示係九二年份別克廠牌，何來自訴人所云因年代不
          符而要求退款之事實
    （Ｂ）自訴人稱與被告間之買賣係十五萬元，何以自訴人無從提出該十五萬元之
          買賣合約而徒憑空言
    （Ｃ）依卷證之二份契約書，其中第一份係八十八年五月二十七日由證人王明璋
          與被告簽寫，第二份則於八十八年六月二十八日由自訴人代簽買主王明璋
          及賣主廖于丞，可見其二人係男女朋友，否則豈有代簽之情形，且如八十
          八年五月二十七日之該第一份買賣契約係於八十八年六月底由被告與證人
          王明璋所簽署並倒填日期，依理證人王明璋應持有另一聯買賣契約書，藉
          以證明第一份買賣契約書之日期有倒填，然王明璋無從提出證明，是證人
          與自訴人供述不實
    （Ｄ）自訴人曾於台灣台中地方法院民事庭就其所自訴之事實，提起返還借款之
          訴，業經該院以自訴人舉證不足而駁回自訴人之民事請求，而自訴人就該
          案亦未再上訴而告確定，何來本自訴人所主張之事實
    （Ｅ）依自訴人所云伊以十五萬元與被告達成買賣協議，則其早於八十八年六月
          十一日即已付清款項，何以其後過戶卻遲至八十八年六月二十三日與常情
          不合，且證人王明璋之證言不實，另證人張芬蘭於原審證詞檢係遭曲解云
          云。
  四、惟查聲請人前開再審書狀所載：Ａ、Ｂ、Ｃ、Ｄ、Ｅ之事由，無非就原確定判
      決就事實之認定及證據之取捨再為爭執，而證人王明璋及張芬蘭之證言是否可
      採，亦經原審予以調查指駁，並具體敘明王明璋之證詞如何信而有徵，另張芬
      蘭之證詞如何不可採，並非未經調查之證據，是由其證據本身而言，與前開法
      定再審事由之新證據及就足以影響判決之重要證據漏未審酌之要件均有未合，
      至聲請人再審書狀所列舉之再證編號二－八，其證明力如何，及何以不足採本
      件再審聲請人有利之憑證，已經原確定判決法院依其職權調查證據之結果而為
      斟酌審認，核與前揭法定之再審理由亦有不符，證九與證人張芬蘭於原確定判
      決法院所證：伊於八十七年七月間從原受僱之當鋪部門調到安養中心之籌備處
      ，在籌備處時看見王雋（即王明璋）向被告買車一節，並無影響，聲請人所提
      出之再證八證明修配廠前來拖吊該汽車之日期係八十八年六月二十八日，而車
      禍發生之日期則為同年六月二十六日，顯示王明璋於自訴人所稱八十六年六月
      二十八日簽約日之前，即已駕駛該車，可見自訴人所述事實諸多矛盾不符云云
      ，惟查汽車買賣，其交車、簽約及過戶日期未必係同一天，此由本件車輛於八
      十八年六月二十七日即行過戶予王明璋，即足證明之，故無從依此即逕行否認
      自訴人指述之真實性，又聲請人所舉之當票固足為證人王明璋財務狀況之參考
      ，但證人非不得對外舉債以購車，而自訴人與王明璋之買賣契約縱由自訴人代
      簽王明璋之名，但不能因此即導出其二人係男女朋友之結論，更不能資為被告
      有無出售系爭車輛予自訴人之證明，可見上開當單、拖吊證明單等，由形式上
      觀察顯不足影響原確定判決之認定結果，並可使被告受無罪、免訴、免刑或輕
      於原判決所認之罪名，故不得據以聲請再審，本件再審之聲請難認有理由。
據上論斷，應依刑事訴訟法第四百三十四條第一項裁定如主文。
中      華  民      國    九十      年      三      月     三十     日
                              臺灣高等法院臺中分院刑事第七庭
                                    審判長法  官  林  榮  龍
                                          法  官  江  錫  麟
                                          法  官  謝  說  容
右正本證明與原本無異。
不得抗告。
                                          書記官  阮  正  枝
中      華      民      國    九十    年      四     月    二        日
                                                                     Ａ


司法院資訊處製作；財團法人民間司法改革基金會備份。
